Matias Cusmai

+549 11 30195479 maticusmai@gmail.com Ciudad de Buenos Aires, Argentina

Linkedin

https://www.linkedin.com/in/maticusmai/

Portfolio

https://www.behance.net/maticusmai

Resumen profesional:

Diseñador gráfico y desarrollador frontend con más de 5 años de experiencia creando soluciones visuales para diferentes desafíos. Poseo un enfoque multidisciplinario que me permite abordar proyectos con una perspectiva integral abarcando desde diseño impreso, digital y animaciones, hasta interfaces de usuario y desarrollo web. Comprometido con el aprendizaje continuo y la adaptación a nuevas tendencias, he colaborado con agencias y estudios de diseño para marcas internacionales como The Coca-Cola Company, Unilever y Danone.

Experiencia laboral:

Desarrollador Frontend en Hogarth Worldwide Argentina | Enero 2024 - Presente

Me especializo en DCO & Standar Banners.

Mi trabajo consiste en la creación de anuncios publicitarios digitales, tanto estáticos como animados y rich-media, para ello utilizo una gran variedad de herramientas de diseño y animación como también código html, css, javascript, gsap y ICP (Inteligence Content Platform).

Comprendo el proceso del trafico de anuncios y me entusiasma participar en las propuestas creativas para diversas campañas publicitarias aportando conceptos e ideas, desarrollando mockups y presentaciones. Colaboro estrechamente con diseñadores, desarrolladores, gestores de proyectos y otros miembros del equipo para garantizar una comunicación fluida y cumplir con los objetivos de nuestros clientes.

A traves de Hogarth trabajé para Coca-Cola, Nesspreso, Telus, Ford, Milka, Bimbo, La Nación y más.

Diseñador gráfico y productor digital freelance | 2019 - 2023

Experiencia en proyectos que incluyen: identidad visual (logotipos, tarjetas), marketing impreso (folletos, ploteo vehicular), marketing digital (anuncios para redes sociales, email marketing), diseño web y otros. Trabajé con clientes directos y estudios de diseño.

Diseñador UI en Ibris CGQ | 2013 - 2018

Especializado en diseño responsive para múltiples dispositivos desarrollé emailing, landig pages, banners y juegos online. En Ibris tabajé para Natura, Mistral, Next, Fundación Cimilientos, y más.

Diseñador Print - Promoptions | 2009 - 2012

Diseñé piezas BTL y material POP para supermercados y eventos. Clientes: Unilever, Danone, La Serenísima, Clarín, y más.

Educación:

2024 - Linkedin Learning: Inteligencia Artificial Generativa

2022 - Coderhouse: Desarrollador FrontEnd - React

2021 - UDEMY: Desarrollador FullStack

2009 - FADU / UBA: Diseñador Gráfico

Habilidades

Diseño: Impreso (offset y digital), Animación 2D, Publicitario, Branding, Packaging, Editorial **Desarrollo Web:** HTML5, CSS3, SASS, JavaScript, GSAP, NPM, React, Bootstrap, Responsive **Software:** Adobe Creative Suite (Illustrator, Photoshop, InDesign, Animate, After Effects)

Figma - Visual Studio Code - Git/GitHub

Gestión de Proyectos:

Agile/Scrum, Jira, Microsoft 365, OneDrive, FTP

Aptitudes

Proactivo y autodidacta Organizado y eficiente Trabajo en equipo Inglés A2-B1